Minutes et répertoires du notaire Laurent I de MONHENAULT, 4 novembre 1579 - 16 mai 1619 (étude XXVI)
Archives nationales
- Minutes de Laurent I de MONHENAULT, 4 novembre 1579 - 1619; MC/ET/XXVI/1 - MC/ET/XXVI/43
  - Minutes. 1601 - 1615, MC/ET/XXVI/28
    - HOPITAL de la SANTÉ § Léonard BRISSAND, compagnon maçon, tailleur de pierre promet, à Perceval et Loys NOBLET son frère, maître maçons, de parachever les clôtures du bâtiment de la SANTE du coté de Paris près du four à chaux moi. 40 sols par toise de clôture, 1er mai 1609; MC/ET/XXVI/28
      Brissand, Léonard; Noblet, Perceval; Noblet, Loys
    - CHEMINEE § Marché pour une cheminée en la maison de M. de VERSORIS dont le dessein a été fait d'après celle de M. de VIGNY, maison située au cul de sac derrière la rue Saint-Julien des Menetriers - Celle de M. de VERSORIS étant située à Clichy la Garenne, 5 août 1609; MC/ET/XXVI/28
      marché; Vigny,(M. de; Versoris,, M. de
    - SCULPTURE (marché de) § Pierre de FRANCE maître sculpteur à Saint-Germain-des-Prés promet à Jean DUCHESNOYcompagnon maçon de faire 4 figures qui seront posées un manteau de cheminée dans la gde salle du lieu Seigneurie de Loys de MARVILLE gent. ordinaire de la chambre du Roi à Saint-Germain de Morainville moi. 36 lts, 17 mai 1610; MC/ET/XXVI/28
      marché; sculpteur
    - PEINTURE (Marché de) § Laurent MENERET maître peintre r. d'Orléans promet à Rachel MARCHANT ep. de Nicolas BERNARD pour la décoration intérieure d'une maison, conformément au devis moi.90 Lts, 6 septembre 1612; MC/ET/XXVI/28
      devis; marché; Meneret, laurent; peintre
    - ARSENAL Grand des Poudres § Marché de couverture, 15 janvier 1613; MC/ET/XXVI/28
    - HOTEL de la VIEUVILLE rue Saint-Thomas du Lonore § marché de pavage, 24 novembre 1614; MC/ET/XXVI/28
    - MOBILIER § Marché conclu, par Antoine HAMEAU maître menuisier, 2 mars 1615; MC/ET/XXVI/28
      marché; Hameau, Antoine
    - CLAGNY § Marché pour la réparation de la chaussée de l'étang de CLAGNY, 21 juin 1615; MC/ET/XXVI/28
    - VIC (Monsieur de) conseiller aux Conseils d'état et privé § Fourniture au profit de Monsieur de VIC d'une charette et 3 chevaux pour lui permettre de faire le voyage qu'il doit faire pour le Roi, 3 août 1615; MC/ET/XXVI/28
      Vic, Monsieur de
    - VOISIN (Roch) maître peintre près la porte Saint-Germain § Déclaration par laquelle il atteste que mederic PEGAIN maître peintre au fg Saint-Germain et Jean LEMOYNE maître peintre aud. lieu lui ont mis en possession d'une garniture de chambre, 21 août 1615; MC/ET/XXVI/28
      déclaration; Voisin, Roch
    - HOTEL de FRONTENAC près le Louvre § Devis et marché de charpenterie pour. .. conclu, entre Jean TROTIN, maître charpentier et Loys NOBLET maître maçon, 23 août 1615; MC/ET/XXVI/28
      devis; marché; Trotin, Jean; Noblet, Louis
    - HOTEL de FRONTENAC près le Louvre § Marché de couverture destiné à l'. .., par Innocent de LA BAUME maître couvreur, à Louis NOBLET, maître maçon, 8 novembre 1615; MC/ET/XXVI/28
      marché; La Baume, Innocent; Noblet, Louis
    - BRALLERET (Nicolas) maître menuisier r. Comtesse d'Artois paroisse Saint-Eustache § Accords avec Laurent MAIGRET maître menuisier, 10 décembre 1615; MC/ET/XXVI/28
      accord; Bralleret, Nicolas
  - Minutes. 1610, MC/ET/XXVI/29
    - MARTIN de MAUVOY (Daniel) trésorier du duc de Guise rue du Roi de Sicile paroisse Saint-Gervais § Bail durant 5 années à Ja. POILLE seigneur de Saint-Grenetier conseiller au Parlement d'une maison contiguë à la sienne moi. 500 l. par an, 12 février 1610; MC/ET/XXVI/29
      bail; Martin de Mauvoy, Daniel
    - MARVILLE (David) + architecte § mariage de Magdelaine de M. fille de. .. et de Antoinette VARY jadis sa femme avec Robert BALLART (signé BALLAND) valet de chambre du Roi, 5 mars 1610; MC/ET/XXVI/29
      contrat de mariage; Marville, David
    - COSNIER (Hugues) entrepreneur du canal de Loire à Seine rue des Barres paroisse Saint-Gervais § Accords, 17 mars 1610; MC/ET/XXVI/29
      accord; Cosnier, Hugues
    - HECTOR de MARLE (Christophe) Cons. du Conseil d'état maître des Requêtes § Contrat d'échange avec Daniel de HANGEST, 14 avril 1610; MC/ET/XXVI/29
      échange; Hector de Marle, Christophe
    - CHAMPRONT (Michel de) Conseiller au Parlement § Vente par Michel de CHAMPRONT et sa mère veuve du Pt de CH. dont il est le fils aîné à Charles LE FORT chevalier gentilhomme. ordinaire de la chambre du Roi seigneur de Fermembrun, Allery et Carneville, demeurant à Allery près Airains en Picardie, de divers fiefs situés de cette région moyennant 3000 lts, 21 mai 1610; MC/ET/XXVI/29
      acte de vente; Champront, Michel de
    - HECTOR de MARLE (Christophe) seigneur de Versigny, Perreuze, Beaubourg Cons. du Cons d'état maître des Requêtes § Bail durant 9 ans par Christophe HECTOR de MARLE de la femme du château de VERSIGNY moi. 4 muids de grain et 400 lts, 22 mai 1610; MC/ET/XXVI/29
      bail; Hector de Marle, Christophe
    - SANZAY (Charles C/te/ de) Vicomte héréditaire de Poitou chevalier de l'Ordre du Roi vicomte de Tupigny b/on/ de Baulle la Neufville le Roy seigneur de Thiais, Gancourt, Hallencourt, Liomer, Brancourt § Bail durant 7 ans par Charles C/te/ de SANZAY fils aîné de feus René C/te/ de S. et de Ch/tte/ de THIAIS son épouse demeurant au Chartres de Liancourt près Abbeville en Picardie, de la terre et seigneurie de THIAIS en Touraine moi. 1700 l. par an, 4 juin 1610; MC/ET/XXVI/29
      bail; Sanzay, Charles C/te/ de
    - BEAUBOURG (Château de) § Devis de maçonnerie pour le chateau de. .. appartenant Christophe HECTOR de MARLE marche conclu par Jean TOUCHIN maître maçon rue de la mortellerie moi. 650 lts, 9 juillet 1610; MC/ET/XXVI/29
      devis; Beaubourg (Seine-et-Marne, château de); Croissy-Beaubourg (Seine-et-Marne); Hector de Marle, Christophe
    - CHAMPRONT (Loyse de) § mariage de Loyse de CHAMPRONT fille de Madeleine de MONTMIREL veuve de Jean de CM. Conseiller du Parlement Pont aux Enquêtes avec Charles de LA CROIX fils de feu Nicolas de LA CROIX et Loyse de CHAMPRONT sa vve, 18 juillet 1610; MC/ET/XXVI/29
      contrat de mariage; Champront, Louise de
    - RUELLAN (Gilles) baron de Thiersaut § Mariage entre Gilles RUELLAN et Marie DARGOUGES., 5 septembre 1610; MC/ET/XXVI/29
      contrat de mariage; Ruellan, Gilles
    - LUILLIER (Cosme) sieur de Vaurichard § Déclaration par Cosme LUILLIER héritier par bénéfice d'inventaire d'Arnauld Luillier son frère Sieur de Boistouz et relative à des rentes auxquelles il a droit à prendre sur le succ. d'Ypolitte VIOLLE son aïeule, 7 septembre 1610; MC/ET/XXVI/29
      inventaire; déclaration; Luillier, Cosme
    - LA ROCHELLE § Bail à Henri Comte de COLIGNY d'une maison située à LA ROCHELLE, 9 septembre 1610; MC/ET/XXVI/29
    - SANTENY (Terre de) § Bail par Pierre SANGUIN de Terre de SANTENY, 10 décembre 1610; MC/ET/XXVI/29
      bail; Santeny, Terre de
    - LOTIN (Guillaume) seigneur de Charny vicomte de Vaulx conseiller du roi Parlement aux Enquêtes § Cession de rentes à Guillaume LOTIN par Pierre LARCHER Conseiller du Roi maître ordinaire en la chambre des Comptes, 11 décembre 1610; MC/ET/XXVI/29
    - TURIN (François de) conseiller au Parlement § rachat de; Quittance de rentes par François de TURIN et Marie de BERULLES sa femme Vve en première noce de Christophe HURAULT sr de Vireil Com. au Pt à Ysaleau LAN DAS veuve de Loys BUISSON avocat au Pt, 11 février 1620; MC/ET/XXVI/29
  - Minutes. 1611, MC/ET/XXVI/30/A
    - FOUQUET (François) conseiller au Parlement § Quittance par François FOUQUET héritier de François F. son père Cons. du Pt, à Christophe d'OGIER, Secrét. ordinaire de la Reine, héritier de Christ. d'OGIER son père, avocat au Pt, 7 janvier 1611; MC/ET/XXVI/30/A
      quittance; Fouquet, François; Ogier, Christophe d'
    - FLEURY (terre et seigneurie de) près Meudon § Vente de terre et seigneurie de FLEURY par François de MACHAULT seigneur dud. lieu et de Saint-Suplex, conseiller au Pt, Commissaire aux Enquêtes, 13 janvier 1611; MC/ET/XXVI/30/A
      acte de vente; Machault, François de
    - CHARTROUVILLE (N. D. de) § Marché maçonnerie par Fr. CHAMOIS maître tailleur de pierre à Mad. de MONTMIREL veuve du Pt de CHAMPRONT pour. .., 12 mars 1611; MC/ET/XXVI/30/A
      marché; Chamois, Fr.; maçon
    - GUEDON (Fiacre), écuyer sr de Presle § Testament, 21 mars 1611; MC/ET/XXVI/30/A
      testament; Guedon, Fiacre
    - COURCELLES (Ja. de) bourgeois de Paris § Fondation de messe à Saint-Gervais, 27 mars 1611; MC/ET/XXVI/30/A
      fondation pieuse; Courcelles, Ja. de
    - LOTIN (Guillaume) seigneur de Charny conseiller au Parlement Pt aux Enquêtes § Quitt. à Gatian de MERVILLY dit des Sellons, porte manteau du R. à Fontainebleau, de 669 L. pour reste d'arrérages de portion due par led. H. de 150 L. de rentes pour réduction de 150 écus de rentes en quoi led. H et autres sont obligés envers led. LOTIN par contrat de constitution pard. PAYEN et Fr. CHAUVET not. le 5-9-1584 mention d'un compte entre même et MERVILLY et autres Guillaume LOTIN, 20 mai 1611; MC/ET/XXVI/30/A
    - FOURS à cuir pain et faire teinture § Procuration par Florent d'ARGOUGES et autres pour en leurs noms recevoir ts les émoluments provenant de la nouvelle invention des FOURS à Cuir pain et faire teinture en vertu de privilèges qui leur ont été accordé en plusieurs villes d'Italie, 6 juin 1611; MC/ET/XXVI/30/A
      procuration
    - DARGOUGES (Florent) seigneur des Trèves et de Moyen / Seine § Procuration par Florent DARGOUGES et autres, à Jehan TREVAULT, sr de Mouillon pour composer de tous les émoluments pouvant provenir de la nouvelle invention des fours à cuire le pain et fourneaux à teinture, en vertu de privilèges accordés à eux par des villes d'Italie., 30 juin 1611; MC/ET/XXVI/30/A
      procuration; Dargouges, Florent
    - LOTIN (Guillaume) seigneur de Charny r. des Barres § Désistement pour Guillaume LOTIN aux grilles d'une maison aux fgs Saint-Germain-des-Prés saisie sur Robert BARAT Com. maître d'hôtel ordinaire de la m/on/ du Roi pour 300 L. de rentes que ce dernier doit aud. Charny, 9 décembre 1611; MC/ET/XXVI/30/A
    - LOTIN (Guillaume) sr de Charny vicomte de Vaux § Quitt. de rentes à Alex. de MOROGUES, 9 décembre 1611; MC/ET/XXVI/30/A
  - Minutes. 1612, MC/ET/XXVI/30/B
    - HOTEL de GUISE § Marché de couvertures, 30 janvier 1612; MC/ET/XXVI/30/B
    - HOTEL de JOYEUSE rues de Grenelle et de Saint-Honoré § Marché de couverture, 30 janvier 1612; MC/ET/XXVI/30/B
    - FONTAINE (Nicolas) maître maçon § Devis de charpenterie pour sa maison au marais, 13 février 1612; MC/ET/XXVI/30/B
      devis; Fontaine, Nicolas
    - HEMERY (château d') § Marché de maçonnerie pour. .. entrepris par Jean TOUCHIN maître maçon, 5 mars 1612; MC/ET/XXVI/30/B
      marché; Emerainville (Seine-et-Marne); Touchin, Jean
    - THIERSAULT (famille) § Transport par Pierre T. Cons. du R. Fr. garde Fr. gen/l/ de fin en Soissonnais - Jeh. DAUVERGNE ep de Nicolas T. de 100 L de rentes leur ap/t/ par 1/2 vendus auparavant par Marie Th. veuve de Robert de Saint-Germain, 9 mars 1612; MC/ET/XXVI/30/B
      transport de droits; Thiersault, famille
    - RICHARD (Barthélémy) ingénieur ordinaire du Roi en Champagne § Bail de maison r. des Jardins, 16 mars 1612; MC/ET/XXVI/30/B
      bail; Richard, Barthélémy
    - LOTIN (Guillaume) conseiller au Parlement Pt aux Enquêtes seigneur de Charny § Transport par Guillaume LOTIN et Madeleine MORIN sa femme à Madeleine LOTIN leur fille, religieuse au monastère de Chelles dirigé par Marie de LORRAINE Abbesse dud. couvent à l'occasion de sa prise d'habit de 100 L. de rentes pour sa pension et 100 L. pour subvenir à ttes ses nécessités, 4 mai 1612; MC/ET/XXVI/30/B
    - DESRODEZ (Henry) peintre demeurant au cimetière Saint-Jean § Don. mutuelle entre. .. et Antoinette ROGER sa femme, 4 mai 1612; MC/ET/XXVI/30/B
      donation; Desrodez, Henry
    - COUCY (Château de) § Accords entre le chapelain de la chapelle de la madeleine fondée à château de COUCY et le receveur du domaine audit château, 26 mai 1612; MC/ET/XXVI/30/B
      accord; Coucy-le-Château-Auffrique (Aisne)
    - CLAGNY (terre et seigneurie de) § Vente par Jean de CHAMPRONT conseiller au Parlement de tous les fruits du verger du château de terre et seigneurie de CLAGNY moyennant 150 l.ts, 28 mai 1612; MC/ET/XXVI/30/B
      Précisions sur les lieux: Clagny (Versailles, Yvelines)--Château; Versailles (Yvelines)--Clagny (château)
      acte de vente; Clagny (Yvelines, château de); Versailles (Yvelines)
    - LOTIN (Guillaume) seigneur de Charny Vicomte de Vaulx conseiller du roi Pt aux Enquêtes § Contrat d'échange entre la famille COIFFART et led. LOTIN d'une maison r. des Bans contre divers rentes, 29 mai 1612; MC/ET/XXVI/30/B
      échange; Lotin, Guillaume
    - COURTIN (Isaac) conseiller du roi référendaire en la chancellerie de France § Procuration -, 4 juin 1612; MC/ET/XXVI/30/B
      procuration; Courtin, Isaac
    - JEU de PAUME Robillard Vieille rue du Temple § Bail du Robillard JEU de PAUME durant 6 ans, 16 juillet 1612; MC/ET/XXVI/30/B
    - BOISSART (Adam) maître sculpteur et peintre r. pavée paroisse Saint-Sauveur § Vente par. .. et Anne LEDRU son ép. à Catherine LEDRU veuve d'Etienne MERCIER maître tapissier de portions par indivis de maison et autres héritages en appartenant pour le succ. de Cath. LEDRU sa tante veuve de Claude PREVOST moy. 1300 Lts, 18 juillet 1612; MC/ET/XXVI/30/B
      acte de vente; Boissart, Adam
    - BUSSY et CHARDONNAY (terre et seigneurie de) en Maconnais bge de Macon § Vente de terre et seigneurie de BUSSY et CHARDONNAY par Guillaume FLORETTE seigneur de BUSSY et Chardonnay, conseiller au Parlement Commis. aux Requêtes du Palais et Charlotte LE CHARRON sa femme à Antoine DUBLE chevalier de l'ordre du R., seigneur et b/on/ d'Uxelle et Commetin, gouverneur de Chalon/Saône, lieut. au gouvernement de Chalonnais moyennant 1369 lts., 31 juillet 1612; MC/ET/XXVI/30/B
      acte de vente; Bissy-la-Mâconnaise (Saône-et-Loire); Chardonnay (Saône-et-Loire)
    - DE LA BRIERE (Claude) maître peintre r. de Longpont § Marché de charpenterie pour un escalier de 4 étages pour sa maison au marais du Temple moy. 66 Lts, 4 août 1612; MC/ET/XXVI/30/B
      marché; De La Briere, Claude
    - ST LÔ (terre et seigneurie de) § Consentement relatif à l'acquisition faite par la Reine des terres de Saint-LÔ et CARENTAN, 10 août 1612; MC/ET/XXVI/30/B
      St Lô, terre et seigneurie de
    - LOTIN (Guillaume) seigneur de Charny Vicomte de Vaulx Com. du R. Pt aux Enq. du Pt § Quitt. à Georges d'AUBUSSON chevalier gent. ordinaire de la chambre du R. conseiller du roi en ses Conseils, b/on/ de la Feuillade, seigneur de la Grange et de Courpellain, ayant la garde noble des mineurs de lui et de Jline de LIGNIERE, son ép. qui etait héritière en partie de F/se/ de COURTENET de la somme de 1078 L. 17 s. 6 d., 14 août 1612; MC/ET/XXVI/30/B
    - Bail pour une durée de trois ans par Denis Courtillier, notaire au Châtelet, demeurant à la porte Baudoyer, de la maison où il demeure, et qui lui appartient de son propre, à Etienne Armentier, maître épicier à Paris, demeurant rue et paroisse Saint-Jacques-de-la-Boucherie, moyennant 600 l. de loyer annuel., 22 août 1612; MC/ET/XXVI/30/B
      bail; Baudoyer (porte); Saint-Jacques-la-Boucherie (rue); Armentier, Etienne; Courtillier, Denis; notaire
    - LE BLOND (Blaise) maître vitrier au Vx. Cimetière Saint-Jean § Testament, 12 septembre 1612; MC/ET/XXVI/30/B
      testament; Le Blond, Blaise
    - SEGUIER (Jehan) écuyer sr de la Verrière § Bail durant 4 ans par Denise CANAYE veuve de François GAUDART conseiller au Pr. tutrice de ses enfants d'une maison V. rue du Temple moy. 600 Lts, 3 octobre 1612; MC/ET/XXVI/30/B
      bail; Seguier, Jehan
  - Minutes. 1613, MC/ET/XXVI/31
    - LOTIN (Jeanne) § mariage de Jeanne LOTIN fille de Guillaume L. seigneur de Charny Vicomte de Vaulx conseiller au Pt, Pt aux Enquêtes et de Madeleine MORIN son ép. avec Theodore BERZEAU seigneur de Graves, conseiller au Pt, fils de feu Th. de B. écuyer sr de Graves et de Cath. de HELAIN son ép. veuve en noce de Andre HURAULT chevalier Sr de Maisse et de Beleobret. Nombreux témoins sans filiation pressée ni d'un côté ni de l'autre, 10 janvier 1613; MC/ET/XXVI/31
      contrat de mariage; Lotin, Jeanne
    - LA TOURLANDRY (Jehan de) chevalier de l'ordre du Roi gent. ordinaire de sa chambre Comité de Châteauroux § Quitt. de rachat, 6 février 1613; MC/ET/XXVI/31
      quittance; La Tourlandry, Jean de
    - LOTIN (Guillaume) seigneur de Charny conseiller au Parlement Pt aux Enquêtes § Signatures de Guillaume LOTIN et Madeleine MORIN sa femme au mariage de El. MESLET huissier, sergent à cheval au Châtelet de Paris avec Edmée COPIN veuve de Jh. AVELINE marchand de chevaux - Comme témoins du coté de la future épouse, 6 février 1613; MC/ET/XXVI/31
      contrat de mariage; Lotin, Guillaume
    - LE PAULTRE (Jean) maître menuisier r.ds Menetriers § Bail durant 3 ans à .. d'une maison, 20 février 1613; MC/ET/XXVI/31
      bail; Le Paultre, Jean
    - SUBLET (Jehan) écuyer seigneur de la Guichonnière Cons. du R. maître ordinaire en la chambre des Comptes r. des lions § Bail durant 3 ans par Jehan SUBLET d'un corps de logis dépendant de son hôtel moy. 250 L. par an, 12 mars 1613; MC/ET/XXVI/31
      bail; Sublet, Jehan
    - HENNEQUIN (Marie) veuve de Pierre DARGILLIERES écuyer sr d'Alecourt demeurant en Champagne près Troyes § Constitution de rentes, 10 avril 1613; MC/ET/XXVI/31
      constitution de rente; Hennequin, Marie
    - LOTIN (Guillaume) conseiller au Parlement Pt aux Enquêtes § Déclaration relative à une adjudication de rentes par décret au Châtelet du 23 février sur les Aides et Clergé, saisie à ses requêtes (2 actes), 26 avril 1613; MC/ET/XXVI/31
    - MARQUELET (Robert) + § Transport de rentes, 15 mai 1613; MC/ET/XXVI/31
      transport de droits; Marquelet, Robert
    - MORTAGNE § Marché de pavage pour la ville de, 18 mai 1613; MC/ET/XXVI/31
    - OLIER (Francois) seigneur de Nointel et Ronquerolles lieut. gen/l/ de l'ord. des guerres § Mise en apprentissage pour 3 ans de Quentin CLEMENT son serviteur âgé de 19 ans chez Antoine COQUER maître tailleur d'habits moy VI/XX/ Lts, 24 mai 1613; MC/ET/XXVI/31
      contrat d'apprentissage; Olier, Francois
    - LOTIN (Guillaume) seigneur de Charny conseiller au Parlement Pt aux Enquêtes § Bail durant 6 ans à Adrien GALET marchand r. de la Mortellerie, d'une petite maison proche le portail dud. seigneur Pt moy. 250 Lts, 2 juillet 1613; MC/ET/XXVI/31
    - CHEZELLES (Pierre de) seigneur de Grizolles conseiller du roi Pr et lieud. gen au bge de Soissons § Constitution de rentes par Pierre de CHEZELLES en son nom et se portant fort de F/ce/ de MACQUEVILLE son épouse René de CH. écuyer seigneur ou la Morinerie y demt, son frère cadet, 17 août 1613; MC/ET/XXVI/31
      constitution de rente; Chezelles, Pierre de
    - NAVIRE 'le Saint-Jean' au port de Moufleur en Normandie § Vente de NAVIRE par Jh. Breart à Ja. DISNARD ( ? ) sr de la gde Bastide à A. en Provence moy. 7500 Lts, 10 septembre 1613; MC/ET/XXVI/31
      acte de vente
  - Minutes. 1614 - 1615, MC/ET/XXVI/32
    - ROCHECHOUART (famille de) § Quitt. de rentes à René de R. en son nom et pour Jean de R. son frère, fils et héritier par len. d'inventaire de Louis vicomte de R. leur père, 4 janvier 1614; MC/ET/XXVI/32
      inventaire; quittance; Rochechouart (famille de)
    - DU DRAC (Adrian) sr de Beaulieu bailly de Melun b/on/ de Dameron § Marché de sépulture entre Adrian DU DRAC et Bertrand NORMAIN maître sculpteur et peintre moy. VIII/XX/II L., 10 janvier 1614; MC/ET/XXVI/32
      marché; Du Drac, Adrian
    - LOTIN (Guillaume) Com. au Parlement Pt aux Enquêtes § Quitt. de rentes par Guillaume LOTIN ayant droit par transport de feu Fr. GODART conseiller au Parlement et Denise CANAYE sa femme (acte pard. DEMONHENAULT le 23-9-1608) à Claude GALLART Cons. not. secr. du Roi, M/on/ et Cour. de Fr. Receveur des consignations au Chat/et/ de 800 L.: 400 L de princ/l/ et 400 L d'arrérages pour 12 années de rentes, 17 janvier 1614; MC/ET/XXVI/32
      transport de droits; quittance; Lotin, Guillaume
    - BEAUMANOIR (Charles de) Conseiller au conseiller d'étude évêque du Mans gd aumônier de monsieur fr du Roi § Bail durant 3 ans à Charles de BEAUMANOIR pour les mang. de Saint-Gervais, d'une grande maison rue Barbette moyennant 1200 Lts, 31 janvier 1614; MC/ET/XXVI/32
      bail; Lavardin, Charles de Beaumanoir de (1586-1637)
    - TAPISSERIE (marché de) § Gilles VAN DE ROOST marchand tapissier à Mandemarde en Flandre promet de faire une tenture de. .. pour le château de JOUY en Vexin, 18 février 1614; MC/ET/XXVI/32
    - DELISLE (Pasquier) maître maçon r. paroisse Saint-Jean de la Verrerie § Apprentissage durant 2 ans 1/2 chez. .. de Michel DAVID, 24 février 1614; MC/ET/XXVI/32
      contrat d'apprentissage; Delisle, Pasquier
    - LE CHARRON (Claude) bapt. à Saint-Aignan de Chartres le 7-12-1588 § Extrait bapt. de Claude LE CHARRON fils de Pierre L. conseiller du roi tr. de l'extr. des guerres et de Marguerite SAUVAT. Parains: Jeh. TROUILLART avocat à Chartres - J. GUILLEMEAU chirurgien du Roi - Maraine Cath. LE CH. ép. de François LE CH., conseiller du Roi, Tr. ordinaire des guerres - (En suite d'une oblig. LE CHARRON et autres), 4 avril 1614; MC/ET/XXVI/32
      obligation; Le Charron, Claude
    - VERTHAMON (J.B. de) Conseiller du Roi et r. de France à Bordeaux § Dépôt à la requête de J.B. de VERTHAMON le 17-4-1659, Anne León mariage de Jean de LAUZON avec Marie GAUDART à la date cy dessus, d'une lettre de compulsoire relative à un procès au Pt, 13 avril 1614; MC/ET/XXVI/32
      contrat de mariage; Verthamon, J.B. de
    - LOTIN (Guillaume) sr de Charny conseiller au Pt. Pt aux Enquêtes § Bail durant 3 ans à Lugles POULLETIER sr de Leomer et Brocourt, demeurant à Amiens, logé à Paris rue de la Tisseranderie d'une maison proche celle dud. Pt moy 550 L. par an, 3 juin 1614; MC/ET/XXVI/32
    - LOTIN (Guillaume) sr de Charny Vicomte de Vaux conseiller au Parlement Pt aux Enquêtes § Bail durant 3 ans par Guillaume LOTIN en son nom et Jean de LAUSON sr de Loire conseiller au Pt, en son nom et tuteur des mineurs de Fr. de LAUSON conseiller au Parlement et Elis. LOTIN son ép. leur père et mère à Charles DURET conseiller aux Conseils d'état et privé Pt aux Comptes, sr de Charny d'une maison r. Barbette moy. 1400 Lts, 6 août 1614; MC/ET/XXVI/32
    - REVEREND (soeur Jline) religieuse des Handriettes § Testament; Don/on/ au monastère de Dammarie les lys 26-11-1615, 20 septembre 1614; MC/ET/XXVI/32
      testament; donation; Révérend, soeur Jline
    - LOTIN (Guillaume) seigneur de Charny conseiller au Parlement Pt aux Enquêtes § Bail par Guillaume LOTIN durant 9 ans de terres situées à Marly, 30 octobre 1614; MC/ET/XXVI/32
    - LAUSON (François de) Prieur de Saint-Et. d'Ars en Ré § Constitution de rentes pour libérer un prisonnier détenu au gd Châtelet, mis en prison à la requête de François de LAUSON, 14 janvier 1615; MC/ET/XXVI/32
      constitution de rente; Lauson, François de
    - HECTOR de MARLE (Christophe) + seigneur de Versigny conseiller au conseil d'état § Quittance de rentes à Eust de REFFUGE seigneur de Pressy conseiller aux Conseils d'état et privé exécuteur testamentaire de Christophe HECTOR de MARLE et agissant pour ses héritiers, 17 janvier 1615; MC/ET/XXVI/32
      quittance; Hector de Marle, Christophe
    - THUBY (Jean) maître menuisier § Vente de bois à. .. et Jean T. - Pierre ANGLEBERT par un marchand demeurant à Avallon, 8 mai 1615; MC/ET/XXVI/32
      acte de vente; Thuby, Jean
    - LOTIN (Guillaume) seigneur de Charny Vicomte de Vaux conseiller du roi Pt aux Enquêtes du P/t/ § Bail à titre d'échange avec Ja. CARDOUX manouvrier au gd Moisenay en Brie, d'une maison au Pt Moisenauy contre des rentes, 8 juin 1615; MC/ET/XXVI/32
      échange; bail; Lotin, Guillaume